

Davi Roberto

Frontend Engineer

Sobre mim

Olá! Me chamo Davi Roberto, gosto muito de música, leitura e tecnologia. Atuo com desenvolvimento de sistemas a mais de 10 anos, e há 8 com frontend.

Sou frontend engineer sênior, busco sempre me aperfeiçoar e ficar

atualizado em minha área de atuação.

Idade 29

Telefone

E-mail <u>davifsroberto@outlook.com</u>

+353 89 478 4620

WhatsApp Clique aqui

LinkedIn linkedin.com/in/davifsroberto
GitHub github.com/davifsroberto
Site davifsroberto.github.io

Algumas Skills

Angular

React

Testes (unitário, comportamento, e2e)

TypeScript

Metodologias Ágeis

Experiência

Principal Frontend Engineer no Banco BV

Abril, 2022 | o momento

Desenvolvimento de aplicações web com o framework Angular. Durante desenvolvimento, fico sempre atento as boas práticas para seguir um alto nível de padrão de código, e no desenvolvimento com testes. Também auxílio desenvolvedores menos experientes no dia a dia para juntos evoluirmos tecnicamente e entregarmos um projeto altamente escalável.

Principal Frontend Engineer na Mottu - Aluguel de motos

Setembro, 2021 - Abril, 2022 | 7 meses

Desenvolvimento de aplicações para a frente de delivery, aplicações de backoffice e totens de autoatendimento, sempre atento no desenvolvimento com testes, performance e boas práticas. Algumas tecnologias que uso nesse processo: Angular 12+, Monorepo, Nx Workspace (nx.dev), Module Federation.

Principal Frontend Engineer na Rommanel

Outubro, 2020 - Dezembro, 2021 | 1 ano e 3 meses

Usando o framework Angular, desenvolvia sistemas para web e mobile por completo, tratando questões de segurança, performance, UI/UX, arquitetura da aplicação, modularização e afins. Sempre usando boas práticas de desenvolvimento e metodologias ágeis. Também lidando com os principais tipos de testes, como: testes automatizados, unitários, integração e e2e.

Frontend Engineer na Cielo

Outubro, 2019 - Outubro, 2020 | 1 ano e 1 mês

Desenvolvimento de sistemas para a área financeira, criação de dashboards, aplicativos que monitoram os serviços e geram relatórios sobre as instabilidades dos serviços de transações financeiras. Algumas tecnologias que utilizava nesse processo: Angular 2+, React, UI/UX, Sass, Bootstrap, Agile Scrum.

Web Developer Full Stack no Grupo Fast Solutions Julho, 2017 - Outubro, 2019 | 2 anos e 4 meses

Analiser a decenvolver sistemas web no

Analisar e desenvolver sistemas web para corporações de grande porte, sempre focando em soluções para o cliente e suas necessidades de negocio, envolvendo questões como, alto padrão de qualidade, performance, segurança e experiência do usuário.

Algumas tecnologias que utilizei neste processo foram:

Front-End: HTML5, CSS3, Sass, JavaScript, ECMAScript 6+, jQuery, JSON, VueJS, Angular, UX, Photoshop, WebPack.

Back-End: .NET, ASP.NET CORE, C#, SQL Server, Dapper, Entity Framework Core.

Gerais: MVC, MVVM, TFS, GitHub, SEO, WEB API, SPA, Componentização, NPM, REST, JWT, P.O.O, Agile(Scrum).

Frontend Developer na Deevo Studio

Janeiro, 2015 - Dezembro, 2016 | 2 anos

Tendo a possibilidade de trabalhar em outros projetos em paralelo, aceitei o convite para fazer parte do time de desenvolvimento do Deevo Studio e desenvolver projetos para web. Fora os projetos feito para clientes, também ajudei na construção de um framework, este framework foi feito para uso interno dos próprios desenvolvedores para auxiliar nas tarefas de desenvolvimento.

Algumas tecnologias que usei na Deevo Studio: HTML5, CSS, JavaScript/jQuery, PHP, WordPress, MySQL, Git.

Algumas tecnologias que usei na Deevo Studio: HTML5, CSS, JavaScript/jQuery, PHP, WordPress, MySQL, Gif

Web Developer na Inter.net Brasil Janeiro, 2016 - Julho, 2016 | 7 meses

Contratado para atuar como es

Contratado para atuar como estagiário durante 6 meses atuando como desenvolvedor web, focado em site dos clientes da empresa atuando com back-end e front-end.

Frontend Developer Soyuz Sistemas Julho 2015 - Janeiro 2016 | 7 meses

Julho, 2015 - Janeiro, 2016 | 7 meses

Contratado para atuar como estagiário durante 6 meses para desenvolver páginas web, focando no desenvolvimento front-end.

Educação

Graduação em Sistemas para Internet no Centro Universitário Senac

Desenvolv

Desenvolver aplicações totalmente originais e também utilizar-se de outras prontas para implementação em novas estruturas. Criar e executar projetos para os diversos veículos web, com discernimento e equilíbrio entre as necessidades, tanto em projetos interativos para a web como em dispositivos móveis.

Contatos

WhatsApp

E-mail <u>davifsroberto@outlook.com</u>

Telefone +353 89 478 4620

LinkedIn linkedin.com/in/davifsroberto

GitHub github.com/davifsroberto

Site davifsroberto.github.io

Clique aqui